---
title: "Summary stats"
output: pdf_document
---

```{r setup, include=FALSE}
library(readxl)
library(dplyr)
library(ggplot2)
library(knitr)
```

```{r}
#| echo: false
#| warning: false
#| message: false
bdd_bis <- read_xlsx("coef_auteur.xlsx")
```

# Summary Statistics
## 1.Data

### 1.1. Development
```{r}
#| echo: false
#| warning: false
#| message: false
bdd_bis |>
  group_by(development) |>
  summarise(
    Number = n(),
    .groups = "drop"
  ) |>
  kable(
    col.names = c("Development", "Number")
  )
```

### 1.2. Country
```{r}
#| echo: false
#| warning: false
#| message: false
bdd_bis |>
  group_by(data_country) |>
  summarise(
    Number = n(),
    .groups = "drop"
  ) |>
  kable(
    col.names = c("Country", "Number")
  )
```

-> regrouper en pays développés / pays en développemment?
-> regrouper par niveau de PM2.5? (https://www.iqair.com/fr/world-air-quality, https://www.iqair.com/fr/world-most-polluted-countries, https://donnees.banquemondiale.org/indicateur/EN.ATM.PM25.MC.ZS)

### 1.3. Data frequency
```{r}
#| echo: false
#| warning: false
#| message: false
bdd_bis |>
  group_by(data_frequency) |>
  summarise(
    Number = n(),
    .groups = "drop"
  ) |>
  kable(
    col.names = c("Data frequency", "Number")
  )
```

### 1.4. Urban / Rural
```{r}
#| echo: false
#| warning: false
#| message: false
bdd_bis |>
  group_by(urban_rural) |>
  summarise(
    Number = n(),
    .groups = "drop"
  ) |>
  kable(
    col.names = c("Urban / Rural", "Number")
  )
```

### 1.5. Explanatory var
#### 1.5.1 Exposure measure
```{r}
#| echo: false
#| warning: false
#| message: false
bdd_bis |>
  group_by(exposure_measure) |>
  summarise(
    Number = n(),
    .groups = "drop"
  ) |>
  kable(
    col.names = c("Exposure measure", "Number")
  )
```

#### 1.5.2. Indoor/outdoor
```{r}
#| echo: false
#| warning: false
#| message: false
bdd_bis |>
  group_by(indoor_outdoor) |>
  summarise(
    Number = n(),
    .groups = "drop"
  ) |>
  kable(
    col.names = c("Indoor / Outdoor", "Number")
  )
```

#### 1.5.3. Pollutant
```{r}
#| echo: false
#| warning: false
#| message: false
bdd_bis |>
  group_by(pollutant) |>
  summarise(
    Number = n(),
    .groups = "drop"
  ) |>
  kable(
    col.names = c("Pollutant type", "Number")
  )
```

#### 1.5.4. Exposure assignment 
```{r}
#| echo: false
#| warning: false
#| message: false
bdd_bis |>
  group_by(exposure_assignment) |>
  summarise(
    Number = n(),
    .groups = "drop"
  ) |>
  kable(
    col.names = c("Exposure assignment", "Number")
  )
```

### 1.6. Outcome 

#### 1.6.1. Outcome level
```{r}
#| echo: false
#| warning: false
#| message: false
bdd_bis |>
  group_by(outcome_level) |>
  summarise(
    Number = n(),
    .groups = "drop"
  ) |>
  kable(
    col.names = c("Outcome level", "Number")
  )
```

-> regroupement : garder individual & firm 
region (city, county, employment area, region)
output?

#### 1.6.2. Sector
```{r}
#| echo: false
#| warning: false
#| message: false
bdd_bis |>
  group_by(sector) |>
  summarise(
    Number = n(),
    .groups = "drop"
  ) |>
  kable(
    col.names = c("Sector", "Number")
  )
```

-> 4 sous groupes : industry, service, sport, agri

#### 1.6.3. Outcome type
```{r}
#| echo: false
#| warning: false
#| message: false
bdd_bis |>
  group_by(outcome_type) |>
  summarise(
    Number = n(),
    .groups = "drop"
  ) |>
  kable(
    col.names = c("Outcome type", "Number")
  )
```


#### 1.6.4. Margin
```{r}
#| echo: false
#| warning: false
#| message: false
bdd_bis |>
  group_by(margin) |>
  summarise(
    Number = n(),
    .groups = "drop"
  ) |>
  kable(
    col.names = c("Margin", "Number")
  )
```

#### 1.6.5. Task type
```{r}
#| echo: false
#| warning: false
#| message: false
bdd_bis |>
  group_by(task_type) |>
  summarise(
    Number = n(),
    .groups = "drop"
  ) |>
  kable(
    col.names = c("Task type", "Number")
  )
```

#### 1.6.6. Skill level
```{r}
#| echo: false
#| warning: false
#| message: false
bdd_bis |>
  group_by(skill_level) |>
  summarise(
    Number = n(),
    .groups = "drop"
  ) |>
  kable(
    col.names = c("Skill level", "Number")
  )
```


## 2. Econometric specification 

### 2.1. Endogeneity
```{r}
#| echo: false
#| warning: false
#| message: false
bdd_bis |>
  group_by(endogeneity_addressed) |>
  summarise(
    Number = n(),
    .groups = "drop"
  ) |>
  kable(
    col.names = c("Endogeneity addressed", "Number")
  )
```

### 2.3. Id strategy
```{r}
#| echo: false
#| warning: false
#| message: false
bdd_bis |>
  group_by(id_strategy) |>
  summarise(
    Number = n(),
    .groups = "drop"
  ) |>
  kable(
    col.names = c("Id strategy", "Number")
  )
```

### 2.4. Instrument type
```{r}
#| echo: false
#| warning: false
#| message: false
bdd_bis |>
  group_by(instrument_type) |>
  summarise(
    Number = n(),
    .groups = "drop"
  ) |>
  kable(
    col.names = c("Instrument type", "Number")
  )
```

### 2.5. FE
```{r}
#| echo: false
#| warning: false
#| message: false
bdd_bis |>
  group_by(fixed_effects) |>
  summarise(
    Number = n(),
    .groups = "drop"
  ) |>
  kable(
    col.names = c("FE", "Number")
  )
```

## 3. Controls 

### 3.1. Weather controls
```{r}
#| echo: false
#| warning: false
#| message: false
bdd_bis |>
  group_by(controls_weather) |>
  summarise(
    Number = n(),
    .groups = "drop"
  ) |>
  kable(
    col.names = c("Weather controls", "Number")
  )
```

### 3.2. Weather type
```{r}
#| echo: false
#| warning: false
#| message: false
bdd_bis |>
  group_by(controls_weather_type) |>
  summarise(
    Number = n(),
    .groups = "drop"
  ) |>
  kable(
    col.names = c("Weather type", "Number")
  )
```


### 3.3. Control multipollutant
```{r}
#| echo: false
#| warning: false
#| message: false
bdd_bis |>
  group_by(controls_multipollutant) |>
  summarise(
    Number = n(),
    .groups = "drop"
  ) |>
  kable(
    col.names = c("Control multipollutant", "Number")
  )
```

### 3.4. Control multipollutant type
```{r}
#| echo: false
#| warning: false
#| message: false
bdd_bis |>
  group_by(controls_multipollutant_type) |>
  summarise(
    Number = n(),
    .groups = "drop"
  ) |>
  kable(
    col.names = c("Control multipollutant type", "Number")
  )
```

### 3.5. Functional form
```{r}
#| echo: false
#| warning: false
#| message: false
bdd_bis |>
  group_by(functional_form) |>
  summarise(
    Number = n(),
    .groups = "drop"
  ) |>
  kable(
    col.names = c("Functional form", "Number")
  )
```

## 4. Size effect
### 4.1. Effect type raw
```{r}
#| echo: false
#| warning: false
#| message: false
bdd_bis |>
  group_by(effect_type_raw) |>
  summarise(
    Number = n(),
    .groups = "drop"
  ) |>
  kable(
    col.names = c("Effect type", "Number")
  )
```

### 4.2. Effect scale
```{r}
#| echo: false
#| warning: false
#| message: false
bdd_bis |>
  group_by(effect_scale) |>
  summarise(
    Number = n(),
    .groups = "drop"
  ) |>
  kable(
    col.names = c("Effect scale", "Number")
  )
```

### 4.3 Distribution élasticité (w/ HeyesEtAl2016)

```{r}
#| echo: false
#| warning: false
#| message: false
#| fig-width: 9
#| fig-height: 12
bdd_bis |>
  mutate(
    IC_inf = elasticity - 1.96 * se_elasticity,
    IC_sup = elasticity + 1.96 * se_elasticity
  ) |>
  filter(study_id != "HeyesEtAl2016") |>
  ggplot(aes(y=study_id, x=elast_reoriented, color = pollutant)) +
  geom_vline(
    xintercept = 0,
    linetype = "dashed",
    linewidth = 0.5
  ) +
   geom_errorbar(
    aes(xmin = IC_inf, xmax = IC_sup),
    height = 0.2,
    linewidth = 0.7
  ) +
    geom_point(
    size = 3
  ) +
    labs(
    x = "Élasticité estimée",
    y = "Étude avec X = PM2.5"
  ) +
    labs(
    x = "Élasticité estimée",
    y = "Étude",
    color = "Polluant"
  ) +
  
  theme_minimal() +
  theme(
    panel.grid.minor = element_blank(),
    panel.grid.major.y = element_blank(),
    axis.text.y = element_text(size = 9),
    legend.position = "bottom"
  )
```





